# 施工方收到法院判决业主欠我方的工程款及利息的账务处理

提问人：小熊吃鸡翅 时间：2019-11-16 06:30:11
请教老师，我方作为施工方，法院判决后，业主支付欠我方的工程款，并加付利息，这笔利息收入，我方是否可以视为价外费用，增加应收账款和合同结算金额，并开具 9%的增值税专票呢？还是确认一笔利息收入或者营业外收入呢？@chenyiwei

回答人：chenyiwei
该款项在会计上作为利息收入处理，不属于工程施工收入。税务上的处理方法问题建议咨询税务专业人士意见。